# 确认递延所得税的问题

提问人：lrqdm 时间：2013-05-16 23:00:28
陈版，我遇到过企业今年亏损 60 万，其中 40 万为减值准备，另外发现以前年度有多转成本 350 万，我做了会计差错更正并计提了所得税。 40 万的减值准备我*25%税率确认了递延所得税资产，现在企业说预计未来能弥补亏损，喊将当期利润确认递延所得税资产，我是只确认了（60-40）*25%，企业的说要抵补计提的多转成本计提的所得税，不知道这样对不对，平时都是比较忽略这方面的问题的。

回答人：chenyiwei
你的观点具有一定的合理性，即此类前期差错不应改变所属年度，即不能与以后的亏损相抵，也就是你说的“这个是以前年度的，与后面的亏损无关，当期亏损只能后面的利润弥补”。如果以前年度本来就是盈利的，则以前年度所得税应正常补缴，不能因为现在发生亏损就与现在的累计亏损相抵。 另外还需要注意：在企业存在累计的税前可弥补亏损的情况下，在法定的亏损税前弥补年限内，如果取得应纳税所得额，则应首先用于弥补亏损，如有多余才需要纳税。因此对此类累计亏损企业确认递延所得税时，应首先确认的是与可弥补亏损相关的递延所得税资产，只有当已就所有税前可弥补亏损均确认递延所得税资产后，如果预计可产生的应纳税所得额还有多余的，则才能在剩余的预计可抵扣暂时性差异内，就资产减值等涉及资产、负债的帐面价值和计税基础之间暂时性差异的事项确认递延所得税。

提问人：ying0518 时间：2013-05-17 17:47:31
这种情况如果导致企业的可弥补亏损金额难以确认的话，应当不可以确认递延所得税资产。

回答人：chenyiwei
赞同此观点。